【裁判字號】    98,上易,707
【裁判日期】    980624
【裁判案由】    詐欺
【裁判全文】
臺灣高等法院臺中分院刑事判決         98年度上易字第707號
上  訴  人  臺灣彰化地方法院檢察署檢察官
上  訴  人
即  被  告  丁○○
            乙○○
被      告  戊○○
上列上訴人等因被告等詐欺案件，不服臺灣彰化地方法院九十七
年度易字第一五五四號中華民國九十七年十二月八日第一審判決
（起訴案號：臺灣彰化地方法院檢察署九十七年度偵字第七○八
一、七五六一號、九十七年度偵緝字第三八五號），提起上訴，
本院判決如下：
    主  文
原判決撤銷。
戊○○所犯附表壹編號一至五所示之詐欺取財五罪，均累犯，各
處如附表壹編號一至五所示之有期徒刑及沒收宣告；應執行有期
徒刑壹年肆月，如易科罰金，以新台幣壹仟元折算壹日，扣案如
附表貳編號二至七所示之扣押物品，均沒收。
丁○○所犯附表壹編號一至五所示之詐欺取財五罪，均累犯，各
處如附表壹編號一至五所示之有期徒刑及沒收宣告；應執行有期
徒刑壹年捌月，如易科罰金，以新台幣壹仟元折算壹日，扣案如
附表貳編號二至七所示之扣押物品，均沒收。
乙○○所犯附表壹編號一至五所示之詐欺取財五罪，均累犯，各
處如附表壹編號一至五所示之有期徒刑及沒收宣告；應執行有期
徒刑壹年玖月，如易科罰金，以新台幣壹仟元折算壹日，扣案如
附表貳編號二至七所示之扣押物品，均沒收。
    事  實
一、戊○○前曾於民國（下同）八十八年間，因犯常業詐欺罪，
    經臺灣臺中地方法院判處有期徒刑一年二月確定，於九十三
    年二月二十六日縮刑期滿執行完畢。丁○○與乙○○二人係
    夫妻關係，其等二人亦曾於九十五年間，因犯詐欺罪，經臺
    灣高雄地方法院各判處有期徒刑四月確定，並均於九十五年
    九月六日易科罰金執行完畢。
二、詎戊○○、丁○○、乙○○均不知悛悔改過，其等三人復與
    蔡枝花（已經死亡，業經原審另為公訴不受理之判決確定）
    ）、綽號「鬍鬚」之不詳姓名成年男子（經警查緝中）等人
    組成俗稱「金光黨」之詐欺集團，共同基於意圖為自己不法
    所有之犯意聯絡，由戊○○先後駕駛車牌號碼不詳之自用小
    客車及登記為莊龍（業經原審另以幫助詐欺罪判處有期徒刑
    五月確定）所有其車牌號碼為６３１３－ＵＭ號之自用小客
    車，擔任司機工作，搭載佯裝為「貴婦」之蔡枝花及佯裝為
    「瘋女」之乙○○，另由丁○○及綽號「鬍鬚」之不詳姓名
    成年男子駕駛不知情之曾子容所有車牌號碼Ｐ２－１０８０
    號自用小客車尾隨在後，擔任把風、接應，而為犯罪之分工
    。其等詐欺之犯罪模式係先在路上尋覓作案對象，看有落單
    可欺之長者，見有機可趁，即推由蔡枝花、乙○○二人下車
    搭訕，並由佯裝為「貴婦」之蔡枝花向其等選定之詐騙對象
    佯稱：乙○○係身懷鉅款之失智女子，若能提出較多之現金
    或財物給乙○○看，可大撈一筆，所得部分或可供慈善使用
    等語，另由乙○○佯裝為「瘋女」與之唱和，致其等選定之
    詐騙對象信以為真，陷於錯誤，旋由蔡枝花等人陪同其等選
    定之詐騙對象或至金融機構提領現金，或至家中取來戒指、
    墜子、鑽石、手錶、行動電話等財物之後，蔡枝花、戊○○
    、乙○○等人即伺機在車內，將原與其等詐騙對象交換之現
    金，或以內包調味乳之布包、或以報紙內包佛經等物予以調
    包，以此方法分別於附表壹編號一至四所示之時間、地點，
    分別向其等選定之詐騙對象即辛○○、庚○○、己○○、甲○○○等人行騙，致辛○○、庚○○、己○○、甲○○○等
    人均陷於錯誤，而分別交付各如附表壹編號一至四所示之財
    物。
三、此外，因蔡枝花於九十六年六月間退出上開詐欺集團，戊○○、丁○○、乙○○三人又另找來綽號「香香」之不詳姓名
    成年女子取代蔡枝花之角色，再找來自稱為「黃金鐘」但真
    實姓名不詳之成年男子加入詐欺集團，其等嗣即基於共同意
    圖為自己不法所有之犯意聯絡，再以相同之手法，在附表壹
    編號五所示之時間、地點向其等選定為詐騙對象之壬○○行
    騙，致壬○○陷於錯誤，而交付附表壹編號五所示之財物。
四、嗣因甲○○○受騙之後，於九十七年三月五日到彰化縣警察
    局員林分局莒光派出所報案，並提出戊○○、丁○○、乙○○等人向其行騙所用之鋁箔包飲料二瓶及紅色布巾一條（即
    附表貳編號二、三所示之物）扣案為證，經警調閱路口監視
    器所拍攝之照片，發現車牌號碼為６３１３－ＵＭ號之自用
    小客車疑為向甲○○○行騙之「金光黨」成員所駕駛之車輛
    ，復經甲○○○確認此情之後，警方再查得上開車輛係登記
    為莊龍所有，認莊龍犯罪嫌疑重大，乃將傳喚不到之莊龍移
    送臺灣彰化地方法院檢察署檢察官偵查（其後莊龍再經檢察
    官傳喚、拘提均不到庭，經檢察官發布通緝，後於九十七年
    七月十三日被通緝到案），經莊龍於九十七年七月二十九日
    明確供述上開車輛係顏國授（業經原審以幫助詐欺取財罪判
    處拘役五十日，緩刑二年確定）、戊○○以其名義購買，並
    由其等使用，檢察官認顏國授、戊○○均有犯罪嫌疑，乃指
    揮彰化縣警察局員林分局警員於九十七年七月三十日下午三
    時三十分許，在彰化縣員林鎮火車站前將戊○○拘提到案（
    顏國授則於同日上午十一時三十分許在其台北市之住所被拘
    提到案），戊○○並交出因詐欺取得之贓款新台幣（下同）
    四萬二千元（即附表貳編號一所示之扣押物），及其所有之
    行動電話二支（尚無確實證據證明與本案犯罪有關）經警查
    扣。此後戊○○在九十七年七月三十一日上午十一時五十三
    分起之司法警察調查期日，除自白確有參與向甲○○○詐取
    財物之犯行之外，其又在有偵查犯罪權限之機關或公務員尚
    未發覺之前，主動向彰化縣警察局員林分局警員自首其亦有
    參與向辛○○、庚○○、己○○詐取財物之犯行，經警再傳
    喚雖曾報案但並未指述可資追查犯罪嫌疑人身分之證據資料
    之辛○○、庚○○、己○○到警局指認，因而查獲戊○○亦
    有參與向辛○○、庚○○、己○○詐取財物之犯行；就此部
    分，戊○○並有進而接受裁判。其後，戊○○在九十七年八
    月七日下午三時三十一分起之司法警察調查期日，又供述丁○○、乙○○、蔡枝花及綽號「鬍鬚」之不詳姓名成年男子
    亦有參與上開詐欺取財犯罪。嗣經檢察官指揮司法警察於九
    十七年八月十三日將丁○○、乙○○、蔡枝花拘提到案（並
    扣得丁○○所有之男帽三頂、行動電話二支、男用勞力士手
    錶一只，及乙○○之女帽二頂、行動電話一支、女用勞力士
    手錶一只，以及蔡枝花所有之綠色石子項鍊一條、女用勞力
    士手錶一只等物），因而查獲丁○○、乙○○、蔡枝花上開
    部分之詐取財物犯行。另壬○○則因閱覽報紙獲知彰化縣警
    察局員林分局破獲「金光黨」詐騙集團，乃於九十七年八月
    十二日到彰化縣警察局員林分局報案，除提出提出戊○○、
    丁○○、乙○○等人向其行騙所用之藍色袋子一只、塑膠袋
    一個、報紙一張、佛經四本（即附表貳編號四、五、六、七
    所示之物）扣案為證之外，並指認乙○○即係佯裝「瘋女」
    向其行騙之人（並未指認戊○○、丁○○亦有參與此部分犯
    罪），警方因而再破獲乙○○此部分之詐取財物犯行。而丁○○則在有偵查犯罪權限之機關或公務員尚未發覺其有參與
    此部分犯行之前，於九十七年八月十四日上午十時十四分起
    之司法警察調查期日，主動向司法警察申告其有與戊○○、
    乙○○、「黃金鍾」、「香香」共同參與此部分詐取財物之
    犯行，警方因而再破獲戊○○、丁○○此部分之犯罪；就此
    部分，丁○○並有進而接受裁判。
五、案經彰化縣警察局員林分局報請臺灣彰化地方法院檢察署檢
    察官偵查起訴。
    理  由
一、按被告以外之人（包括證人、鑑定人、告訴人、被害人及共
    同被告等）於審判外之陳述雖不符刑事訴訟法第一百五十九
    條之一至第一百五十九條之四等四條之規定，而經當事人於
    審判程序同意作為證據，法院審酌該言詞陳述或書面陳述作
    成時之情況，認為適當者，亦得為證據；又當事人、代理人
    或辯護人於法院調查證據時，知有刑事訴訟法第一百五十九
    條第一項不得為證據之情形，而未於言詞辯論終結前聲明異
    議者，視為有前項之同意；此於刑事訴訟法第一百五十九條
    之五定有明文。立法意旨在於傳聞證據未經當事人之反對詰
    問予以核實，原則上先予排除；惟若當事人已放棄反對詰問
    權，於審判程序中表明同意該等傳聞證據可作為證據；或於
    言詞辯論終結前未聲明異議，基於尊重當事人對傳聞證據之
    處分權及證據資料愈豐富，愈有助於真實發見之理念，且強
    化言詞辯論主義，使訴訟程序得以順暢進行，上開傳聞證據
    亦均具有證據能力。經查本案下列所引用被告以外之人於審
    判外之陳述，經本院於審理期日踐行證據調查程序，檢察官
    及被告三人均不爭議其證據能力。本院審酌此等審判外陳述
    作成時之客觀狀況，並無證據顯示曾遭不當施壓、干擾或有
    其他不當取供之情形，因認以之作為本案之證據亦屬適當；
    則依據刑事訴訟法第一百五十九條之五之規定，上開審判外
    之陳述均得採為本案證據使用，合予敘明。
二、本案被告戊○○、丁○○、乙○○等三人對於其等上開犯罪
    事實，已先後於警、偵訊中，及於原審及本院審理時，均坦
    白承認；核與附表一所示之被害人辛○○、庚○○、己○○
    、甲○○○、壬○○等人於司法警察調查時所陳述之情節，
    及共同被告莊龍、顏國授於警、偵、審中所供述之情節，以
    及同案被告蔡枝花於警、偵訊中所供述之情節相符，並有附
    表二所示之扣押物品扣案足佐，復有車籍查詢－基本資料詳
    細畫面、車行紀錄查詢結果、全戶戶籍資料查詢結果、大陸
    地區人民資訊管理系統、個人戶籍及相片影像資料、彰化縣
    警察局員林分局莒光派出所受理刑事案件報案三聯單、高雄
    市政府警察局苓雅分局凱旋路派出所受理刑事案件報案三聯
    單、金門縣公路監理所函文、通聯譯文及路口監視器翻拍照
    片等證據附卷可資佐證，足認被告戊○○、丁○○、乙○○
    等三人之自白應與事實相符，足以採信。本案被告戊○○、
    丁○○、乙○○等三人之犯罪事證已甚明確，其等三人之犯
    行均堪認定。
三、論罪部分
（一）按共同正犯，係共同實施犯罪行為之人，在共同意思範圍
      內，各自分擔犯罪行為之一部，相互利用他人之行為，以
      達其犯罪之目的，其成立不以全體均行參與實施犯罪構成
      要件之行為要件；參與犯罪構成要件之行為者，固為共同
      正犯；以自己共同犯罪之意思，參與犯罪構成要件以外之
      行為，或以自己共同犯罪之意思，事前同謀，而由其中一
      部分人實行犯罪之行為者，亦均應認為共同正犯，使之對
      於全部行為所發生之結果，負其責任，司法院大法官會議
      釋字第一○九號解釋著有明文。本案被告戊○○、丁○○
      、乙○○三人，係以自己參與犯罪之意思，各自為上開犯
      罪之分工，相互利用他人之行為，以達其犯罪之目的，後
      再朋分贓款花用，自應對於全部所發生之結果共負刑責。
      是核被告戊○○、丁○○、乙○○三人對於附表壹所示之
      被害人辛○○、庚○○、己○○、甲○○○、壬○○等人
      所為，均係犯刑法第三百三十九條第一項之詐欺取財罪。
      其中，就附表壹編號一至四所示之詐欺取財犯行，被告戊○○、丁○○、乙○○與綽號「鬍鬚」之不詳姓名成年男
      子及蔡枝花（已歿）有犯意聯絡及行為分擔，均為共同正
      犯；另就附表壹編號五所示之詐欺取財犯行，被告戊○○
      、丁○○、乙○○與綽號「香香」之不詳姓名成年女子及
      自稱為「黃金鐘」之不詳姓名成年男子之間，亦有犯意聯
      絡及行為分擔，亦均為共同正犯。又被告戊○○、丁○○
      、乙○○所犯詐欺取財五罪，其犯意各別，行為互殊，應
      予分論併罰。
（二）再者，本案被告戊○○前曾於八十八年間，因犯常業詐欺
      罪，經臺灣臺中地方法院判處有期徒刑一年二月確定，於
      九十三年二月二十六日縮刑期滿執行完畢；另被告丁○○
      與乙○○二人亦曾於九十五年間，因犯詐欺罪，經臺灣高
      雄地方法院各判處有期徒刑四月確定，並均於九十五年九
      月六日易科罰金執行完畢；以上事實分別有臺灣彰化地方
      法院檢察署刑案資料查註紀錄表及本院被告全國前案紀錄
      表在卷可據。被告戊○○、丁○○、乙○○等三人在受上
      開有期徒刑之執行完畢後，於五年以內故意再犯本案有期
      徒刑以上之上開各罪，均各為累犯，均應依據刑法第四十
      七條第一項之規定，加重其刑。
（三）另外，本案被告三人犯罪之後，係因被害人甲○○○於九
      十七年三月五日到彰化縣警察局員林分局莒光派出所報案
      ，經警調閱路口監視器所拍攝之照片，發現車牌號碼為６
      ３１３－ＵＭ號之自用小客車疑為向被害人甲○○○行騙
      之「金光黨」成員所駕駛之車輛，復經被害人甲○○○確
      認此情之後，警方再查得上開車輛係登記為同案被告莊龍
      所有，認同案被告莊龍犯罪嫌疑重大，乃將同案被告莊龍
      移送臺灣彰化地方法院檢察署檢察官偵查，嗣經同案被告
      莊龍於九十七年七月二十九日明確供述上開車輛係同案被
      告顏國授及被告戊○○以其名義購買，並由其等使用，檢
      察官認同案被告顏國授及被告戊○○均有向被害人甲○○○詐欺取財之犯罪嫌疑，乃指揮彰化縣警察局員林分局警
      員於九十七年七月三十日下午三時三十分許，在彰化縣員
      林鎮火車站前將被告戊○○拘提到案，此後被告戊○○在
      九十七年七月三十一日上午十一時五十三分起之司法警察
      調查期日，除自白確有參與向被害人甲○○○詐取財物之
      犯行之外，其又在有偵查犯罪權限之機關或公務員尚未發
      覺之前，主動向彰化縣警察局員林分局警員自首其亦有參
      與向辛○○、庚○○、己○○詐取財物之犯行，經警再傳
      喚雖曾報案但並未指述可資追查犯罪嫌疑人身分之證據資
      料之被害人辛○○、庚○○、己○○到警局指認，因而才
      查獲被告戊○○參與向被害人辛○○、庚○○、己○○詐
      取財物之犯行；上開各情有被害人甲○○○警局調查筆錄
      、路口監視器翻拍照片、車籍查詢－基本資料詳細畫面、
      被告戊○○九十七年七月三十一日警局調查筆錄及自白書
      、被害人辛○○、庚○○、己○○等三人之九十七年七月
      三十一日警局調查及指認筆錄（其中被害人庚○○之調查
      筆錄製作時間雖記載為九十七年七月三十日十二時二十二
      分起，但此與指認犯罪嫌疑人紀錄表所記載之日期係九十
      七年七月三十一日不符，且被告戊○○係經彰化縣警察局
      員林分局警員於九十七年七月三十日下午三時三十分許，
      在彰化縣員林鎮火車站前拘提到案，彰化縣警察局員林分
      局警員應不可能可於被告戊○○被拘提到案之前，即於九
      十七年七月三十日十二時二十二分請被害人庚○○到警局
      指認被告戊○○，故上開「三十日」之記載，應係「三十
      一日」之筆誤，併此敘明）在卷可資佐證。被告戊○○既
      進而接受裁判，其就參與向被害人辛○○、庚○○、己○○詐取財物部分，即合於刑法自首之規定，應依刑法第六
      十二條前段之規定減輕其刑。另外，本案被害人壬○○係
      因閱覽報紙獲知彰化縣警察局員林分局破獲「金光黨」詐
      騙集團，故於於九十七年八月十二日到彰化縣警察局員林
      分局報案，並指認被告乙○○即係佯裝「瘋女」向其行騙
      之人（並未指認被告戊○○、丁○○亦有參與此部分犯罪
      ），而被告丁○○則在有偵查犯罪權限之機關或公務員尚
      未發覺其有參與此部分犯行之前，於九十七年八月十四日
      上午十時十四分起之司法警察調查期日，主動向司法警察
      申告其有與被告戊○○、乙○○、「黃金鍾」、「香香」
      共同參與此部分詐取財物之犯行，警方因而才再破獲被告
      戊○○、丁○○等人此部分之犯罪；此部分事實亦有被害
      人壬○○之警局調查筆錄、指認犯罪嫌疑人紀錄表、被告
      丁○○九十七年八月十四日之警局調查筆錄、自白書在卷
      可資佐證。被告丁○○就此部分既亦有進而接受裁判，此
      部分即亦合於刑法自首之規定，應依刑法第六十二條前段
      之規定減輕其刑。
（四）被告戊○○、丁○○二人上開刑罰之加重與減輕，並先加
      後減之。
（五）附表貳編號二、三所示之扣案物品，係被告戊○○、丁○○、乙○○等人所有並供其等向被害人甲○○○犯罪使用
      之物，應依刑法第三十八條第一項第二款之規定宣告沒收
      。附表貳編號四、五、六、七所示之扣案物品，係被告戊○○、丁○○、乙○○等人所有並供其等向被害人壬○○
      犯罪使用之物，亦應依刑法第三十八條第一項第二款之規
      定宣告沒收。至於附表貳編號一所示之扣案現金，雖係被
      告戊○○犯罪分得之贓款，但被告尚無從因為犯罪而可合
      法取得所有，此部分扣案贓款尚無從依據刑法第三十八條
      第一項第二款之規定宣告沒收（此部分應屬檢察官如何發
      還被害人之問題）。又本案其餘之扣押物品，依據卷內證
      據，既尚無法可認與被告戊○○、丁○○、乙○○等人之
      犯罪有直接關係，亦無沒收之依據，尚屬無從宣告沒收，
      併此敘明。
四、原判決就被告戊○○、丁○○、乙○○等人所犯予以論罪科
    刑，固屬有見。惟被告乙○○所犯詐欺取財五罪均屬累犯，
    另被告戊○○對被害人辛○○、庚○○、己○○所犯詐欺取
    財罪、及被告丁○○對被害人壬○○所犯詐欺取財罪，均合
    合於刑法自首得減輕其刑之規定，以上部分原判決均漏未認
    定，尚有未合。又附表貳編號一所示之扣案現金，原判決既
    認係被告戊○○犯罪分得之贓款，卻為沒收之宣告，此部分
    法律適用亦有違誤。另外，本案被告戊○○、丁○○、乙○○等人均有相同之犯罪被判刑並執行之前科紀錄，雖於本案
    原審法院審理期間已與被害人甲○○○、辛○○、庚○○、
    己○○、壬○○等人達成民事調解並實際賠償上開被害人所
    受損害，但其等均身體健全，已有相同詐欺取財前科而不知
    悔誤，再陸續為本案詐欺取財五罪，其等惡性與對社會治安
    所生危害均非輕微，且被告戊○○、丁○○、乙○○等人於
    本案所犯詐欺取財五罪，被害人被害財物價值輕重不一，原
    判決未予以審酌區分，幾為相同之量刑，此部分亦有未洽。
    再者，「犯最重本刑為五年以下有期徒刑以下之刑之罪，而
    受六個月以下有期徒刑或拘役之宣告者，得以新臺幣一千元
    、二千元或三千元折算一日，易科罰金。但確因不執行所宣
    告之刑，難收矯正之效，或難以維持法秩序者，不在此限」
    、「前項規定於數罪併罰，其應執行之刑未逾六月者，亦適
    用之」，雖係刑法第四十一條第一、二項所規定，但九十八
    年六月十九日公布之司法院大法官會議釋字第六六二號解釋
    已認上開刑法第四十一條第二項之規定係屬違憲，原判決未
    及依據司法院大法官會議釋字第六六二號解釋意旨而就被告
    所犯各罪及其等之應執行刑諭知易科罰金之折算標準，此部
    分亦有未合。以上部分並係公訴人上訴意旨所指摘之事項。
    是本案被告丁○○、乙○○二人上訴指摘原判決量刑過重，
    其等二人之上訴雖無理由，但公訴人之上訴則為有理由，原
    判決復有上開可議之處，自應由本院將原判決予以撤銷改判
    。爰審酌被告戊○○、丁○○、乙○○等人均身體健全，且
    已有相同詐欺取財前科仍不知悔誤，再陸續為本案詐欺取財
    五罪，其等惡性與對社會治安所生危害均非輕微，及其等所
    犯詐欺取財五罪對被害人所生危害程度，以及被告三人在本
    案原審法院審理期間已與被害人甲○○○、辛○○、庚○○
    、己○○、壬○○等人達成民事調解並實際賠償上開被害人
    所受損害，暨被告戊○○到案之後，尚能供述其他共犯，顯
    較具悔意等一切犯罪情狀，各量處如附表壹編號一至五所示
    之有期徒刑（含易科罰金之折算標準）及沒收宣告。又被告
    戊○○、丁○○、乙○○三人所犯詐欺取財五罪均合於數罪
    併罰規定，爰就被告戊○○、丁○○、乙○○所犯詐欺取財
    五罪被判處之刑，合併定其應執行刑依序為有期徒刑一年四
    月、一年八月、一年九月，並均諭知易科罰金之折算標準，
    扣案如附表貳編號二至七所示之扣押物品，均依法宣告沒收
    。
五、據上論斷，應依刑事訴訟法第三百六十九條第一項前段、第
    三百六十四條、第二百九十九條第一項前段、刑法第二十八
    條、第三百三十九條第一項、第四十七條第一項、第六十二
    條前段、第四十一條第一項、第五十一條第五款、第三十八
    條第一項第二款、刑法施行法第一條之一，判決如主文。
本案經檢察官丙○○到庭執行職務。
中    華    民    國    98    年    6     月    24    日
            刑事第三庭   審判長法  官   王  增  瑜
                               法  官   梁  堯  銘
                               法  官   廖  柏  基
以上正本證明與原本無異。
不得上訴。
                               書記官   曾  煜  智
中    華    民    國    98    年    6     月    24    日
附表壹：
┌──┬───┬────┬─────┬─────┬────────────┐
│編號│被害人│犯罪時間│ 犯罪地點 │損失財物  │   主     文            │
├──┼───┼────┼─────┼─────┼────────────┤
│一  │辛○○│96年7 月│彰化基督教│新臺幣（下│戊○○共同犯詐欺取財罪，│
│    │      │30日上午│醫院附近  │同）215000│累犯，處有期徒刑肆月；如│
│    │      │10時許  │          │元        │易科罰金，以新台幣壹仟元│
│    │      │        │          │          │折算壹日。              │
│    │      │        │          │          │丁○○、乙○○共同犯詐欺│
│    │      │        │          │          │取財罪，均累犯，各處有期│
│    │      │        │          │          │徒刑陸伍月；如易科罰金，│
│    │      │        │          │          │均以新台幣壹仟元折算壹日│
│    │      │        │          │          │。                      │
├──┼───┼────┼─────┼─────┼────────────┤
│二  │庚○○│96年12月│彰化縣員林│30萬元    │戊○○共同犯詐欺取財罪，│
│    │      │4 日上午│鎮○○路  │          │累犯，處有期徒刑肆月；如│
│    │      │7 時30分│250 號前  │          │易科罰金，以新台幣壹仟元│
│    │      │許      │          │          │折算壹日。              │
│    │      │        │          │          │丁○○、乙○○共同犯詐欺│
│    │      │        │          │          │取財罪，均累犯，各處有期│
│    │      │        │          │          │徒刑陸月。如易科罰金，均│
│    │      │        │          │          │以新台幣壹仟元折算壹日。│
├──┼───┼────┼─────┼─────┼────────────┤
│三  │己○○│97年1 月│彰化縣員林│5 萬元    │戊○○共同犯詐欺取財罪，│
│    │      │11日上午│鎮○○路與│          │累犯，處有期徒刑月；如│
│    │      │10時許  │靜修路口（│          │易科罰金，以新台幣壹仟元│
│    │      │        │三角公園）│          │折算壹日。              │
│    │      │        │          │          │丁○○、乙○○共同犯詐欺│
│    │      │        │          │          │取財罪，均累犯，各處有期│
│    │      │        │          │          │徒刑肆月；如易科罰金，均│
│    │      │        │          │          │以新台幣壹仟元折算壹日。│
├──┼───┼────┼─────┼─────┼────────────┤
│四  │王詹彩│97年3 月│彰化縣員林│金戒指8 只│戊○○共同犯詐欺取財罪，│
│    │雲    │4 日上午│鎮○○○路│、金墜子2 │累犯，處有期徒刑月，如│
│    │      │10時30分│口（三媽臭│個、鑽石1 │易科罰金，以新台幣壹仟元│
│    │      │許      │臭鍋）前  │顆、金色手│折算壹日；扣案如附表貳編│
│    │      │        │          │錶1 支、碎│號二、三所示之物，均沒收│
│    │      │        │          │鑽1 只及現│。                      │
│    │      │        │          │金11000 元│丁○○、乙○○共同犯詐欺│
│    │      │        │          │（合計約六│取財罪，均累犯，各處有期│
│    │      │        │          │萬元）    │徒刑肆月，如易科罰金，均│
│    │      │        │          │          │以新台幣壹仟元折算壹日；│
│    │      │        │          │          │扣案如附表貳編號二、三所│
│    │      │        │          │          │示之物，均沒收。        │
│    │      │        │          │          │                        │
├──┼───┼────┼─────┼─────┼────────────┤
│五  │壬○○│97年7 月│高雄市苓雅│祖母綠戒指│戊○○共同犯詐欺取財罪，│
│    │      │24日上午│區○○路公│1 只、藍寶│累犯，處有期徒刑陸月，如│
│    │      │8 時30分│車站亭旁  │石戒指1 只│易科罰金，以新台幣壹仟元│
│    │      │許      │          │、鑽石戒指│折算壹日；扣案如附表貳編│
│    │      │        │          │1 只及行動│號四至七所示之物，均沒收│
│    │      │        │          │電話1支（ │。                      │
│    │      │        │          │合計約五十│丁○○共同犯詐欺取財罪，│
│    │      │        │          │萬元）    │累犯，處有期徒刑伍月，如│
│    │      │        │          │          │易科罰金，以新台幣壹仟元│
│    │      │        │          │          │折算壹日；扣案如附表貳編│
│    │      │        │          │          │號四至七所示之物，均沒收│
│    │      │        │          │          │。                      │
│    │      │        │          │          │乙○○共同犯詐欺取財罪，│
│    │      │        │          │          │累犯，處有期徒刑陸月，如│
│    │      │        │          │          │易科罰金，以新台幣壹仟元│
│    │      │        │          │          │折算壹日；扣案如附表二編│
│    │      │        │          │          │號四至七所示之物，均沒收│
│    │      │        │          │          │。                      │
└──┴───┴────┴─────┴─────┴────────────┘
附表貳：
┌──┬──────────┬──────┬────────────┐
│編號│物品名稱            │數量        │所有人                  │
├──┼──────────┼──────┼────────────┤
│一  │現金                │42000元     │                        │
├──┼──────────┼──────┼────────────┤
│二  │鋁箔包飲料          │2瓶         │戊○○、丁○○、乙○○  │
├──┼──────────┼──────┼────────────┤
│三  │紅毛巾              │1條         │戊○○、丁○○、乙○○  │
├──┼──────────┼──────┼────────────┤
│四  │藍色袋子            │1只         │戊○○、丁○○、乙○○  │
├──┼──────────┼──────┼────────────┤
│五  │塑膠袋              │1個         │戊○○、丁○○、乙○○  │
├──┼──────────┼──────┼────────────┤
│六  │報紙                │2張         │戊○○、丁○○、乙○○  │
├──┼──────────┼──────┼────────────┤
│七  │佛經                │4本         │戊○○、丁○○、乙○○  │
└──┴──────────┴──────┴────────────┘
附錄本判決論罪之法條：
第三百三十九條第一項：
意圖為自己或第三人不法之所有，以詐術使人將本人或第三人之
物交付者，處五年以下有期徒刑、拘役或科或併科一千元以下罰
金。


司法院資訊處製作；財團法人民間司法改革基金會備份。
